【裁判字號】    99,審簡上,171
【裁判日期】    991130
【裁判案由】    竊盜
【裁判全文】
臺灣士林地方法院刑事判決           99年度審簡上字第171號
上  訴  人
即  被  告  萬國琴
上列上訴人因竊盜案件，不服本院內湖簡易庭於中華民國99年8
月25日所為99年度湖簡字第515 號第一審刑事簡易判決（聲請簡
易判決處刑案號：臺灣士林地方法院檢察署99年度偵字第9874號
），提起上訴，本院管轄第二審之合議庭判決如下：
    主  文
上訴駁回。
萬國琴緩刑貳年。
    事實及理由
一、本案經本院審理結果，認第一審判決以被告萬國琴所為係犯
    刑法第320 條第1 項之竊盜罪，判處被告罰金新臺幣（下同
    ）5,000 元，並諭知如易服勞役以新臺幣壹仟元折算壹日，
    認事用法及量刑均無不當，應予維持。相關事實、證據及理
    由並引用第一審刑事簡易判決書及檢察官聲請簡易判決處刑
    書之記載（詳如附件），另補充：被告於本院調查時之自白
    （參見本院民國99年11月16日審判筆錄）。
二、上訴人上訴意旨略以：原審量刑過重，請求輕判或改判緩刑
    云云。惟按刑之量定及緩刑之宣告，係實體法上賦予法院得
    為自由裁量之事項，倘其未有逾越法律所規定之範圍，或濫
    用其權限，即不得任意指摘為違法（最高法院75年臺上字第
    7033號判例意旨參照）。原審業已審酌被告犯罪之動機，而
    量處被告上開刑責，並諭知易服勞役之折算標準，經核量刑
    並無特別失出之處，上訴人請求輕判並無理由。末查，被告
    現為學生並就讀於國立臺灣護理學院，且前未曾因故意犯罪
    受有期徒刑以上刑之宣告，有臺灣高等法院被告前案紀錄表
    在卷可佐。其誠心悔過，於本院審理中業已依本院指示捐款
    予財團法人國際單親兒童文教基金會2,000 元，有萬國琴所
    提郵政劃撥儲金存款收據1 紙在卷可查，本院因認被告經此
    偵審程序對被告教訓已深，當知警惕，信無再犯之虞，本院
    因認暫不執行其刑為當，爰宣告緩刑2 年，以觀後效，用啟
    自新。
三、據上論斷，應依刑事訴訟法第455 條之1 第1 項、第3 項、
    第368 條、第373 條，刑法第74條第1 項第1 款，判決如主
    文。
四、本案經檢察官顏珮珊到庭執行職務。
中    華    民    國    99    年    11    月    30    日
                  刑事第一庭審判長法  官  洪英花
                                  法  官  雷雯華
                                  法  官  王沛雷
以上正本證明與原本無異。
本件不得上訴。
                                  書記官  吳尚文
中    華    民    國    99    年    11    月    30    日
本案論罪科刑法條全文：
中華民國刑法第320條：
意圖為自己或第三人不法之所有，而竊取他人之動產者，為竊盜
罪，處五年以下有期徒刑、拘役或五百元以下罰金。
意圖為自己或第三人不法之利益，而竊佔他人之不動產者，依前
項之規定處斷。
前二項之未遂犯罰之。

司法院資訊處製作；財團法人民間司法改革基金會備份。
